Inventaris van het archief van de heerlijkheid Bleiswijk, 1558-1970
Nationaal Archief, Den Haag
- De heerlijkheid Bleiswijk, in handen van Rotterdam, 1582-1853, II.
  - BIJZONDER, B.
    - Beheer, 3.
      - Financiën, c.
        - Lijst van obligaties en rentebrieven, door het bestuur van Bleiswijk gekocht in de periode met afschrift., 1674-1693, (ca. 1700); 136; 1 omslag
        - Akte van huurvoorwaarden van het bestuur van Bleiswijk van enige stukken grond in de Koolse polder, ten behoeve van de stad Rotterdam, met apostilles, 1641, 1641 en 1647; 137; 1 stuk
        - Akte van huurvoorwaarden van het bestuur van Bleiswijk van enige stukken grond in de Koolse polder, met apostille, 1655; 1662; 138; 1 katern
        - Akte van verpachting van een stuk buitendijks rietland onder Schoonderloo door bestuurders van Bleiswijk aan de stad Rotterdam en Jacob Dirkszoon, 1647; 139; 1 stuk
- De "heerlijkheid" Bleiswijk, in handen van particulieren, 1853-1970., III.
  - RECHTEN EN BEVOEGDHEDEN, A.
    - Akte van verkoop van de heerlijkheid Bleiswijk ten overstaan van Jan Cornelis Paats, notaris te Rotterdam, door het gemeentebestuur van Rotterdam aan C. Schiffer; met bijlagen, 1853; 140; 1 omslag
    - Brieven, ingekomen bij C. Schiffer, inzake de aankoop van de heerlijkheid Bleiswijk, 1853; 141; 1 omslag
    - Aankondiging van de openbare verkoop van de heerlijkheid Bleiswijk, 1890; 142; 1 stuk
    - Stukken betreffende de aankoop van de heerlijkheid Bleiswijk door C. G. de Kat, 1890-1891; 143; 1 omslag
    - Akte van erfstelling, verleden door Willem Hendrik van Bilderbeek, notaris te Dordrecht, van de heerlijkheid Bleiswijk aan Otto Boudewijn de Kat, 1906; 144; 1 katern
    - Brieven, ingekomen bij G.L.C.M. van Rossen Hoogendijk, inzake zijn aankoop van de heerlijkheid Bleiswijk, 1908-1909; 145; 1 omslag
  - BESTUUR, B.
    - Minuten van uitgaande brieven van C. Schiffer inzake zijn kerkelijke rechten te Bleiswijk, 1853-1856; 146; 1 omslag
    - Brieven, ingekomen bij C. Schiffer, inzake zijn kerkelijke rechten te Bleiswijk, 1854; 147; 1 omslag
    - Brieven, ingekomen bij C.G. de Kat, en minuut van uitgaande brief inzake het benoemen van een predikant te Bleiswijk, 1897-1899; 148; 1 omslag
    - Brief van de kerkeraad der Nederlands Hervormde gemeente te Bleiswijk aan Mr. J. Salomonson, houdende verzoek tot goedkeuring van de benoeming van Ds. J.C.C. Trillaard tot predikant, 1909; 149; 1 stuk
    - Brieven, ingekomen bij Dr. G. van Rossen Hoogendijk en concepten en afschriften van uitgaande brieven inzake het beroepen van een nieuwe predikant te Bleiswijk, 1909, 1921-1922; 150; 1 omslag
  - BEHEER, C.
    - Stukken betreffende de visrechten in Bleiswijk van C. Schitter, 1854-1868; 151; 1 omslag
    - Stukken betreffende de visrechten in Bleiswijk van C. G. de Kat, 1891-1900; 152; 1 omslag
- Stukken afkomstig van C. Schiffer, IV.
  - Stukken betreffende de belastinggelden, door C. Schiffer te betalen als eigenaar van de heerlijke rechten te Bleiswijk, 1854-1872; 153; 1 omslag
- Stukken waarvan het verband met het archief niet is gebleken, V.
  - Stukken betreffende een proces tussen Dirk Groenhout, heer van Capelle, en Willem van Hogendorp, gemachtigde van het stadsbestuur van Rotterdam, aan de ene zijde en Catharina van Zuidland van Moermond, weduwe en erfgenaam van Daniël van Wijngaarden, heer van Benthuizen, aan de andere zijde, 1692-1693; 154; 1 omslag
  - Testament, verleden voor Jacobus van Dulken, notaris te 's-Gravenhage, van Daniël van Wijngaarden, heer van Werkendam, en zijn vrouw Catharina an Zuidland, 1688; met aanvullend testament, 1679; authentiek afschrift, 1694; 155; 1 katern
  - Brief van de firma Joh. Noman en Zoon inzake het opzeggen van het dagblad "De Indiër", 1851; 156; 1 stuk